最高法院刑事判決                                八十八年度台上字第二六九號
    上  訴  人  甲○○
右上訴人因過失致人於死案件，不服台灣高等法院中華民國八十七年二月二十四日第
二審判決（八十六年度交上訴字第一七五號，起訴案號：台灣士林地方法院檢察署八
十六年度偵字第一三二四號），提起上訴，本院判決如左：
    主  文
上訴駁回。
    理  由
按刑事訴訟法第三百七十七條規定，上訴於第三審法院，非以判決違背法令為理由，
不得為之。是提起第三審上訴，應以原判決違背法令為理由，係屬法定要件。如果上
訴理由狀並未依據卷內訴訟資料，具體指摘原判決不適用何種法則或如何適用不當，
或所指摘原判決違法情事，顯與法律規定得為第三審上訴理由之違法情形，不相適合
時，均應認其上訴為違背法律上之程式，予以駁回。本件原判決綜合調查證據之結果
，認上訴人甲○○一行為犯有刑法第二百七十六條第二項從事業務之人，因業務上之
過失致人於死罪，及同法第二百八十四條第二項前段（原判決漏植「前段」二字）從
事業務之人，因業務上之過失傷害人罪二罪名之事實，因而撤銷第一審關於上訴人部
分之科刑判決，改判仍從一重之前罪處斷，量處有期徒刑肆月，已詳其所憑之證據
及認定之理由。並就上訴人否認其有過失，逐一說明其如何不足採取，在理由內詳予
指駁，從形式上觀察，並無上訴所指違背法令情形。按事實之認定及證據之取捨，乃
事實審法院之職權，苟無違反經驗法則及論理法則，自難指為違法。原判決論處上訴
人本件罪刑，已詳述其憑據及取捨證據之心證理由，核與證據法則尚無違背。上訴意
旨仍謂：本件係被害人楊平和騎機車碰撞上訴人所駕駛之營業小客車，為上訴人所無
法預見，更無法預見李春長所駕駛之自用小貨車，會自對向超速並超越分向線而來，
上訴人顯無過失責任等語，係就原判決已詳為論斷與說明之事項，再為事實上之爭執
，殊非適法之第三審上訴理由。又原判決理由一已就上訴人之過失，與被害人楊平和
死亡，吳阿梅受傷間，如何有因果關係存在，已詳述其調查審認之結果，亦無違經驗
法則及論理法則，上訴意旨猶謂本件係因李春長超速並超越分向線，純係偶然之事實
，與其駕車應無因果關係，再事爭論，仍非適法。再案發後，上訴人與被害人吳阿梅
間，固已調解成立，賠償損害，但遍閱全卷，吳阿梅就其告訴過失傷害部分，並未於
第一審辯論終結前撤回告訴，原判決就該部分併為審判，洵無不合，上訴意旨謂調解
成立，其告訴應視為已撤回，顯有誤會。又量刑輕重，係屬事實審法院得依職權自由
裁量之事項。上訴人所犯從一重處斷之業務過失致人於死罪，其法定本刑為五年以下
有期徒刑或拘役，得併科三千元以下罰金，原判決經斟酌刑法第五十七條各款所列情
狀，量處有期徒刑肆月，已屬從輕。至緩刑之宣告，除應具備刑法第七十四條所定條
件外，並須有可認為以暫不執行刑罰為適當之情形，始得為之，亦屬法院裁判時得依
職權自由裁量之事項，上訴人不得以原判決未諭知緩刑指為違背法令。此外，上訴人
徒憑己意，對原審職權之適法行使及原判決理由已詳為說明之事項，任意爭辯，顯與
法定上訴第三審之形式要件不合，其上訴違背法律上之程式，應予駁回。本件係從程
序上駁回上訴，上訴請求另為適法之量刑並宣告緩刑，均無從審酌。
據上論結，應依刑事訴訟法第三百九十五條前段，判決如主文。
中      華      民      國    八十八    年      一      月    二十一    日
                              最高法院刑事第八庭
                                  審判長法官  謝  家  鶴
                                        法官  洪  文  章
                                        法官  花  滿  堂
                                        法官  陳  世  淙
                                        法官  洪  佳  濱
      右正本證明與原本無異
                                              書  記  官
中      華      民      國    八十八    年      一      月    二十九    日
